# 企业当年计提所得税，下年度征前减免，对于已计提的所得税如何进项账务处理

提问人：小 飞abc 时间：2021-11-28 15:46:31
A公司 2020 年当年计提所得税，下年度税务局对A公司计提的所得税进行了减免，对于已计提的所得税如何进项账务处理？冲减当期的所得税费用么依据是什么？

回答人：chenyiwei
为何 2020 年内企业确认了所得税费用和应交所得税，但在 2021 年获得了减免？相关具体背景和税法依据是什么？所依据的税法规定是在 2020 年底之前已经颁布的，还是在 2021 年内新发布的？